【裁判字號】    89,簡上,75
【裁判日期】    890706
【裁判案由】    傷害
【裁判全文】
臺灣新竹地方法院刑事判決                          八十九年度簡上字第七五號
    上  訴  人  臺灣新竹地方法院檢察署檢察官
    被      告  乙○○
                甲○○
右列上訴人因被告等傷害案件，不服本院新竹簡易庭於中華民國八十九年七月六日所
為之八十九年度竹簡字第二六五號第一審簡易判決（聲請簡易處刑案號：臺灣新竹地
方法院檢察署八十八年度偵字第七四一九號），而提起上訴，本院管轄第二審之合議
庭判決如左：
    主  文
上訴駁回。
    事  實
一、甲○○曾因竊盜等案件，於民國八十六年三月二十六日經本院以八十五年度易字
    第二八二七號判處有期徒刑一年三月，於同年六月二十四日經臺灣高等法院駁回
    上訴確定，並於八十八年一月二十日（原審誤載為二月七日）假釋期滿執行完畢
    。乙○○與丙○○因打麻將發生細故，遂與其弟甲○○共同基於犯意之聯絡，於
    八十八年十月八日晚上七、八時許共乘一輛箱型車至丙○○位於新竹市○○路三
    五巷三號之住處前佯稱還錢，而於甫到達時，丙○○即在上址等候，乙○○見狀
    即將丙○○抱住，並由甲○○持鐵製鉗子毆打丙○○之頭部及身體四肢各部，致
    丙○○受有頭部外傷併頭皮裂傷（左頂部長四公分）、四肢多處挫瘀傷等傷害。
二、案經丙○○訴由臺灣新竹地方法院檢察署檢察官偵查後聲請以簡易判決處刑。
    理  由
一、訊據被告乙○○對於在右揭時、地共同毆打告訴人丙○○之事實，業已於本院訊
    問審理時坦承不諱，被告甲○○固坦承乃不得已還手打告訴人，惟否認有拿鐵製
    鉗子毆打告訴人，辯稱：伊只是將哥哥（指乙○○）和告訴人分開而已云云。惟
    查，右揭犯罪事實，業據被告乙○○、甲○○於檢察官偵查中、原審調查時及本
    院訊問時均供承不諱，核與被害人即告訴人丙○○於警、偵訊中、原審調查時及
    本院訊問時之指訴情節相符，並經證人卓淑娥即被害人之妻、案發後趕至現場之
    警員侯俊成於偵查中證述屬實，並有診斷證明書一紙在卷可稽。被告甲○○於審
    判中翻異前詞，顯係事後卸責之詞，殊無可採，綜上，本件事證已臻明確，被告
    二人傷害犯行應堪認定。
二、核被告乙○○、甲○○所為，均係犯刑法第二百七十七條第一項之傷害罪。被告
    二人就前開犯行，彼此間有犯意聯絡及行為分擔，為共同正犯。原審審酌被告二
    人犯罪之動機、目的、刺激、手段、告訴人所受傷害程度及被告二人犯後坦承犯
    行等一切情狀，適用刑事訴訟法第四百四十九條第一項、第四百五十四條第二項
    ，刑法第二十八條、第二百七十七條第一項、第四十七條、第四十一條、罰金罰
    鍰提高標準條例第一條前段、第二條規定，分別量處被告乙○○拘役伍拾日、甲○○有期徒刑三月，併諭知易科罰金之折算標準，其認事用法，均無不合，量刑
    亦屬妥適，應無輕縱之情事，至被告供犯罪所用之鐵製鉗子，並未扣案，且據被
    告供承業已丟棄不知在何處，顯然業已滅失，爰不另為沒收之諭知。檢察官依告
    訴人聲請上訴認被告持鐵製扳手猛擊頭要害，有致死可能並認處刑過輕云云，惟
    查，本件告訴人丙○○因此次被毆，除受有頭部外傷併頭皮裂傷（左頂部長四公
    分）外，四肢尚有多處挫瘀傷等傷害，足見被告二人並非專對告訴人頭部毆擊，
    反而大部分均屬身體四肢之皮肉外傷，而非屬致命之部位居多，且依當時情形觀
    之，被告二人若有殺人、致死之犯意，合二人之力，執鐵製鉗子之硬物，欲置告
    訴人於死，尚非難事，況被告甲○○與告訴人素不相識，而被告乙○○僅因打麻
    將而與告訴人引起金錢糾紛，雙方並無深仇大恨，衡情被告二人應無殺人、致死
    動機，而係基於傷害之犯意為之。應認被告二人尚無殺人致死之犯意，被告二人
    對告訴人丙○○所為僅係傷害行為，核係犯刑法第二百七十七條之傷害罪，已如
    前述。是檢察官認有致死可能且判刑過輕，尚無理由，應予駁回。
據上論斷，應依刑事訴訟法第四百五十五條之一第一項、第三項、第三百六十八條，
判決如主文。
本案經檢察官林李嘉到庭執行職務
中      華      民      國    八十九    年     十一     月    二十九    日
                                    臺灣新竹地方法院刑事第一庭
                                        審判長  法  官  賴  淑  敏
                                                法  官  汪  銘  欽
                                                法  官  馮  俊  郎
右正本證明與原本無異。
不得上訴。
                                                書記官  謝  國  聖
中      華      民      國    八十九    年     十一     月    二十九    日
附錄本案論罪科刑實體法條文：
刑法第二百七十七條第一項
傷害人之身體健康者，處三年以下有期徒刑、拘役或一千元以下罰金。


司法院資訊處製作；財團法人民間司法改革基金會備份。
